【裁判字號】    98,易,633
【裁判日期】    981117
【裁判案由】    竊盜
【裁判全文】
臺灣嘉義地方法院刑事判決               98年度易字第633號
公  訴  人  臺灣嘉義地方法院檢察署檢察官
被      告  甲○○
                    現羈押於台灣嘉義看守所
上列被告因竊盜等案件，經檢察官提起公訴（98年度偵字第8270
號），被告於準備程序中就被訴事實為有罪之陳述，經本院裁定
進行簡式審判程序，判決如下：
    主  文
甲○○犯夜間侵入住宅竊盜未遂罪，累犯，處有期徒刑伍月，如
易科罰金，以新臺幣壹仟元折算壹日。
    犯 罪 事 實
一、甲○○前因竊盜等案件，經臺灣宜蘭地方法院以90年度易字
    第469號判決判處竊盜部分有期徒刑1年8月，並應於刑之執
    行前令入勞動場所強制工作3年、偽造文書部分有期徒刑4月
    、詐欺部分有期徒刑6月、脫逃部分有期徒刑3月，上開偽造
    文書、詐欺、脫逃部分因未據上訴而確定，另竊盜部分經上
    訴由臺灣高等法院以90年度上易字第3747號判決撤銷原判決
    改判處有期徒刑1年8月確定；嗣上開4罪刑經臺灣高等法院
    以91年度聲字第1263號裁定定應執行有期徒刑2年5月確定。
    又因違反毒品危害防制條例案件，經臺灣士林地方法院以91
    年度易字第491號判決判處有期徒刑4月確定；復因竊盜案件
    ，經臺灣桃園地方法院以91年度易字第1942號判決判處有期
    徒刑1年8月，並應於刑之執行前令入勞動場所強制工作3年
    ，嗣經臺灣高等法院以92年度上易字第2619號判決駁回上訴
    確定，並經臺灣高等法以93年度聲字第877號裁定就前揭有
    期徒刑4月、1年8月部分定應執行有期徒刑1年10月確定，而
    與前揭應執行刑2年5月部分接續執行，於民國97年4月17日
    縮刑假釋出監，並於97年11月6日假釋期滿未經撤銷，未執
    行之刑以執行完畢論。詎仍不知悔改，利用嘉義市區建物櫛
    比鱗次之特性，基於意圖為自己不法所有之竊盜犯意，於98
    年10月25日夜間11時10分許，從其投宿之嘉義市○○路722
    號「統一大旅社」5樓，奮力跳至乙○○○位於嘉義市○○
    路724號之4樓陽台，因該陽台落地門未上鎖，而開門侵入屋
    內，逐層搜刮該透天厝內財物，尚未得手之際，遭乙○○○
    當場發現而報警查獲。
二、案經嘉義市政府警察局第一分局報告臺灣嘉義地方法院檢察
    署檢察官偵查起訴。
    理  由
一、本件係經被告甲○○於準備程序當庭表示認罪，而經本院裁
    定以簡式審判程序加以審理，則依據刑事訴訟法第273條之2
    、同法第159條第2項之規定，不適用傳聞法則有關限制證據
    能力之相關規定，合先敘明。
二、上揭犯罪事實，業據被告於本院審理時坦承不諱，核與證人
    即被害人乙○○○於警詢指述之情節相符，並有搜索同意書
    、扣押筆錄、扣押物品目錄表、扣押物品收據、各1份、現
    場暨被告犯案時所穿短褲照片12張在卷可資佐證。足徵被告
    性自白與事實相符，本件事證明確，被告犯行堪以認定。
三、核被告所為，係犯刑法第321條第2項、第1項第1款之夜間侵
    入住宅竊盜未遂罪。被告著手於竊盜犯罪行為之實行而不遂
    ，為未遂犯，爰依刑法第25條第2項規定減輕其刑。又被告
    有犯罪事實一所示犯罪科刑及於97年11月6日假釋期滿未經
    撤銷，未執行之刑以執行完畢論等情形，有臺灣高等法院被
    告前案紀錄表1份在卷可參，其於受有期徒刑之執行完畢後5
    年內故意再犯本件有期徒刑以上之刑之各罪，均為累犯，應
    分別依刑法第47條第1項規定，加重其刑，並依法先加後減
    之。爰審酌被告國中畢業之智識程度，曾因竊盜案件經判處
    罪刑之素行，其四肢健全且屬青壯之年，竟不思努力工作以
    賺取金錢，為圖不勞而獲，於夜間侵入被害人住宅行竊，雖
    未得手，惟已破壞社會治安及善良風俗，然犯後坦承犯行，
    態度尚可等一切情狀，量處如主文所示之刑，並諭知易科罰
    金之折算標準。
四、檢察官雖以被告有竊盜犯罪習慣，僅藉刑之執行實不足以根
    絕其惡習，請求依竊盜犯贓物犯保安處分條例第3條第1項、
    刑法第90條第1項等規定併予諭知應於刑之執行前令入勞動
    場所強制工作等語，惟按18歲以上之竊盜犯、贓物犯，有犯
    罪之習慣，且宣告之應執行之刑達1年以上者，得於刑之執
    行前，令入勞動場所強制工作，竊盜犯贓物犯保安處分條例
    第2條第4項、第3條第1項定有明文。故竊盜犯及與竊盜案件
    有關之贓物犯，其保安處分之宣告及執行，係刑法第90條關
    於保安處分規定之特別法，自應優先適用，此觀同條例第1
    條之規定自明（最高法院97年度臺非字第222號判決參照）
    。是18歲以上之竊盜犯，有犯罪之習慣，且宣告之應執行之
    刑達1年以上者，得於刑之執行前，優先依竊盜犯贓物犯保
    安處分條例之相關規定，令入勞動場所強制工作。查被告所
    犯上開竊盜犯行，經本院量處有期徒刑5月，已如前述，是
    本件被告所處之刑未達1年之有期徒刑，業與前揭竊盜犯贓
    物犯保安處分條例所規定令入勞動場所強制工作之要件不符
    。另按保安處分中之強制工作，旨在對嚴重職業性犯罪及欠
    缺正確工作觀念或無正常工作因而犯罪者，強制其從事勞動
    ，學習一技之長及正確之謀生觀念，使其日後重返社會，能
    適應社會生活。保安處分之措施亦含社會隔離、拘束身體自
    由之性質，其限制人民之權利，實與刑罰同，本諸法治國家
    保障人權之原理及刑法之保護作用，其法律規定之內容，應
    受比例原則之規範，使保安處分之宣告，與行為人所為行為
    之嚴重性、行為人所表現之危險性，及對於行為人未來行為
    之期待性相當。刑法第90條及竊盜犯贓物犯保安處分條例第
    3 條第1項關於強制工作之規定，均係本於上開意旨制定，
    而由法院視個案中行為人之危險性格，依職權決定應否交付
    強制工作，以達保安處分之特別預防之目的（司法院大法官
    會議釋字第471號解釋意旨、最高法院96年度臺上字第338號
    判決參照）。查被告前固有多次竊盜犯行，本次又再犯竊盜
    罪，惟審酌其本次犯罪行為之嚴重性及未竊得任何財物，依
    比例原則，綜合其所表現之危險性以觀，本院因認宣告如主
    文所示之刑，給予適當處罰已足，況改正被告竊盜犯行之有
    效方法，在於提供適當之更生保護、就業機會及社會扶助等
    ，並非僅有執行強制工作之保安處分一途，對強制工作處分
    之諭知自應從嚴認定。本院綜合上情，認並無藉由保安處分
    之強制工作方式以達教化與治療目的之必要，爰不為令入勞
    動場所強制工作之諭知，併此敘明。
據上論斷，應依刑事訴訟法第273條之1第1項、第299條第1項前
段，刑法第321條第2項、第1項第1款、第25條第2項、第47條第1
項、第41條第1項前段，判決如主文。
本案經檢察官李志明到庭執行職務。
中    華    民    國    98    年    11    月    17    日
                  刑事第五庭    法  官  啟夫
以上正本證明與原本無異。
如不服本判決應於收受判決後10日內向本院提出上訴書狀，並應
敘述具體理由；其未敘述上訴理由者，應於上訴期間屆滿後20日
內向本院補提理由書（均須按他造當事人之人數附繕本）「切勿
逕送上級法院」。告訴人或被害人如對於本判決不服者，應具備
理由請求檢察官上訴，其上訴期間之計算係以檢察官收受判決正
本之日期為準。
中    華    民    國    98    年    11    月    17    日
                                書記官  侯麗茹
附錄論罪科刑法條：
刑法第321條
犯竊盜罪而有左列情形之一者，處6月以上、5年以下有期徒刑：
一、於夜間侵入住宅或有人居住之建築物、船艦或隱匿其內而犯
    之者。
二、毀越門扇、牆垣或其他安全設備而犯之者。
三、攜帶兇器而犯之者。
四、結夥三人以上而犯之者。
五、乘火災、水災或其他災害之際而犯之者。
六、在車站或埠頭而犯之者。
前項之未遂犯罰之。


司法院資訊處製作；財團法人民間司法改革基金會備份。
